【裁判字號】    92,訴,593
【裁判日期】    920807
【裁判案由】    損害賠償
【裁判全文】
臺灣彰化地方法院民事判決  九十二年度訴字第五九三號
    原      告  丙○○
    被      告  立峰興業有限公司
    法定代理人  甲○○
    訴訟代理人  乙○○
右當事人間請求損害賠償事件，本院判決如左：
    主      文
原告之訴駁回。
訴訟費用由原告負擔。
    事      實
甲、原告方面：
一、聲明：被告應給付原告新台幣五十萬元。
二、陳述：訴外人乙○○是被告立峰興業有限公司（下稱被告公司）的司機，為從事
    業務之人，在八十八年四月二十二日晚上七點五十八分，駕駛Ｋ２－六九九號營
    業大貨車，從嘉義市出發，途經彰化縣伸港鄉○○路○段湖內高桿三號泉興加油
    站旁，本應注意車前狀況，並隨時採取必要的安全措施，但乙○○並未注意，撞
    到由原告之夫戴岩琇所駕駛的Ｂ８－五八八六號自用小客車，致戴岩琇受有身體
    多處挫傷、腦挫傷及腦部骨折等傷害後死亡，原告是戴岩琇之妻，對於戴岩琇的
    死亡感到相當的痛苦，且被告公司為訴外人乙○○的僱用人，應對訴外人乙○○
    因執行職務不法侵害他人權利所生的損害，負連帶賠償責任，爰依民法第一百八
    十八條第一項規定，請求被告公司給付原告精神慰撫金五十萬元。
乙、被告方面：
一、聲明：駁回原告之訴。
二、陳述：訴外人乙○○已經與原告達成調解，賠償原告損害。當初在調解時，原告
    曾說包括被告公司所負的責任部分都不告了。又訴外人乙○○對於本件車禍的發
    生，並沒有過失。
    理      由
一、原告主張訴外人乙○○是被告公司的司機，為從事業務之人，在八十八年四月二
    十二日晚上七點五十八分，駕駛Ｋ２－六九九號營業大貨車，從嘉義市出發，途
    經彰化縣伸港鄉○○路○段湖內高桿三號泉興加油站旁，撞到由原告之夫戴岩琇
    所駕駛的Ｂ８－五八八六號自用小客車，致戴岩琇受有身體多處挫傷、腦挫傷及
    腦部骨折等傷害後死亡等情，已經提出身分證及相驗屍體證明書各一件為證，且
    為被告所不爭執，又訴外人乙○○因本件車禍致戴岩琇死亡，所涉犯業務過失致
    死罪行，也經本院以九十二年度交訴字第一九號刑事判決，處有期徒刑八月在案
    ，有該案號刑事判決一件附卷可憑，固均應認為真正。然被告辯稱訴外人乙○○
    已經與原告達成調解，賠償原告損害等語，並提出雲林縣虎尾鎮調解委員會調解
    書一件為證。按連帶債務未全部履行前，全體債務人仍負連帶責任；債權人向連
    帶債務人中之一人免除債務，而無消滅全部債務之意思表示者，除該債務人應分
    擔之部分外，他債務人仍不免其責任，雖為民法第二百七十三條第二項及第二百
    七十六條第一項所明定，但此二條文僅於連帶債務人內部間有分擔責任的情形，
    才有適用。如果他債務人無應分擔的部分，也就是有負擔部分的債務人應負全部
    終局責任，而債權人向有負擔部分的債務人免除部分債務時，他債務人就該免除
    部分，即因而免其責任，否則他債務人在為全部清償後，尚可依法向有負擔部分
    的債務人行使求償權，則債權人向該有負擔部分的債務人免除部分債務，將毫無
    意義。民法第一百八十八條第一項雖規定受僱人因執行職務，不法侵害他人之權
    利者，由僱用人與行為人連帶負損害賠償責任。但於第三項又規定僱用人賠償損
    害時，對於為侵權行為之受僱人，有求償權。可見受僱人對其侵權行為，應負全
    部終局責任，僱用人並無應分擔的部分。故債權人向受僱人免除部分債務時，僱
    用人就該免除部分，自因而免其責任。本件原告既就其因其夫戴岩琇車禍死亡所
    生的損害與被告公司的受僱人乙○○成立調解，同意由乙○○賠償二百二十萬元
    ，並願放棄對於乙○○之（其他）民事請求權，有上述調解書可參，則依據上述
    說明，為乙○○僱用人的被告公司自因而免其責任。從而，原告依民法第一百八
    十八條第一項規定，請求被告公司給付精神慰撫金五十萬元，於法無據，應予駁
    回。
二、結論：本件原告之訴為無理由，依民事訴訟法第七十八條，判決如主文所示。
中      華      民      國    九十二    年      八      月      七      日
                                        民事第二庭
~B法      官  廖國佑
右為正本係照原本作成。
如對本判決上訴，應於判決送達後二十日內向本院提出上訴狀。
中      華      民      國    九十二    年      八      月      七      日
~B法院書記官  莊素美


司法院資訊處製作；財團法人民間司法改革基金會備份。
